臺灣臺北地方法院刑事判決　　　　　　100年度簡上字第241號
上　訴　人　蔡翔安
即　被　告
上列被告因妨害電腦使用案件，不服本院九十九年度簡字第一二
二二號第一審判決（聲請簡易判決處刑案號：九十八年度偵字第
一五二九二號），提起上訴，本院管轄之第二審合議庭判決如下
：
    主    文
上訴駁回。
    犯罪事實及理由
一、本案經本院審理結果，認原審以上訴人即被告蔡翔安所為，
    係犯刑法第三百五十八條之無故輸入他人帳號密碼而入侵他
    人之電腦罪，及同法第三百五十九條之無故刪除他人電腦之
    電磁紀錄罪。並認被告於九十八年二月三日、二月十一日分
    別登入並刪除電磁紀錄之行為，係分別於密切接近之時、地
    實施附表所示動作，侵害達通公司之法益，各行為之獨立性
    極為薄弱，依一般社會健全觀念，在時間差距上，難以強行
    分開，在刑法評價上，應視為數個舉動之接續施行。而被告
    分別以一登入及刪除電磁紀錄之接續行為，同時觸犯前揭二
    罪，為想像競合犯，應從較重之無故刪除他人電腦電磁紀錄
    罪處斷。又被告先後二次於九十八年二月三日、二月十一日
    為前揭犯行，犯意各別，行為互異，應予分論併罰等情，及
    審酌被告前無前科、素行良好，利用其知悉澧鴻公司所申請
    密碼之機會，無故輸入他人帳號密碼而入侵他人電腦，並刪
    除他人電腦之電磁紀錄，惡性非輕，犯罪後否認犯行，態度
    不好，惟犯罪所生損害尚屬輕微，兼衡其犯罪之動機、目的
    、情節及手段等一切情狀，各分別量處拘役二十日，及定應
    執行刑拘役三十日，並諭知易科罰金之折算標準等，認事用
    法均無違誤，量刑亦屬妥適，應予維持，並引用如附件第一
    審刑事簡易判決書記載之犯罪事實及證據。
二、被告上訴雖否認有何刪除澧鴻國際有限公司（下稱澧鴻公司
    ）之網站減肥產品資料，亦辯稱有經告訴人即澧鴻公司負責
    人何子翊之同意云云，惟被告前於偵查中已自白當時有刪除
    澧鴻公司舊有的減肥產品資料等語（見臺灣臺北地方法院檢
    察署九十八年度偵字第一五二九二號卷第三十八頁），該等
    自白內容又與證人即告訴人證述情節相符；而被告係於九十
    八年一月間，因告訴人認被告能力不足而將其解雇，亦據被
    告自承於卷（見上開偵卷第三十七頁至第三十八頁），足認
    當時告訴人與被告間並非關係良好，則衡諸常情，實難想像
    被告會在遭解雇之次月，在未保留任何通訊記錄等情形下，
    再由告訴人委託將前揭對告訴人公司營運相關資料刪除，而
    此等「告訴人有與被告聯絡」之事實，在被告未提出相關聯
    絡之時、地、電話號碼等資料前，本院實無從調查此等證據
    ，足認被告所辯並不足採，本件依卷內所存積極證據，確已
    堪認定被告之犯罪。
三、綜上所述，本件被告上訴為無理由，應予駁回。
據上論斷，應依刑事訴訟法第四百五十五條之一第一項、第三項
、第三百六十八條、第三百七十三條，判決如主文。
本案經檢察官劉承武到庭執行職務。
中    華    民    國   100    年    9     月    5     日
                  刑事第十四庭審判長法  官  吳冠霆
                                    法  官  陳琪媛
                                    法  官  李殷君
上正本證明與原本無異。
不得上訴。
                                    書記官  高宥恩
中    華    民    國   100    年    9     月    5     日